臺灣基隆地方法院刑事判決　　　　　　　　　　　　　九十二年度交易字第三九號
　　公　訴　人　臺灣基隆地方法院檢察署檢察官
　　被　　　告　甲○○
右列被告因公共危險等案件，經檢察官提起公訴（九十二年度偵字第一九六四、二五
五七號），經本院合議庭裁定由受命法官獨任進行簡式審判程序，判決如左：
    主  文
甲○○服用酒類，不能安全駕駛動力交通工具而駕駛，處拘役肆拾日，如易科罰金以
參佰元折算壹日，緩刑貳年。
其餘被訴傷害部分公訴不受理。
    事  實
一、甲○○於民國九十二年五月十二日晚間十二時許起，至同年月十三日清晨四時許
    止，在基隆市和平島飲用啤酒三瓶後，已達不能安全駕駛動力交通工具之狀態，
    猶於酒後騎乘車牌號碼為ＮＱ七—四九五號機車，由基隆市○○街往正信路方向
    行駛，於同年月十三日清晨四時四十五分許，駛經基隆市○○路○道前。當時天
    候為晴，有晨間自然光線，道路為未劃分快慢車道之一般市區道路，並無影響駕
    駛之情事，甲○○竟疏未注意車前狀況及減速慢行且酒後駕駛失控，其車頭撞及
    同向正欲前往基隆市綜合體育場運動之行人乙○○之左後側，致乙○○受有左側
    股骨骨折之傷害（傷害部分業經撤回告訴）。嗣經警到場測得甲○○吐氣所含酒
    精濃度為每公升．八二毫克，顯達不能安全駕駛動力交通工具之程度。
二、案經乙○○告訴及基隆市警察局第二分局報告臺灣基隆地方法院檢察署檢察官偵
    查起訴。
    理  由
壹、有罪部分
一、右揭犯罪事實，業據被告甲○○於偵查及本院審理時坦承不諱，核與其於九十三
    年五月十三日肇事後清晨五時五十三分許，在省立基隆醫院，經警測試吐氣所含
    酒精濃度結果，高達每公升．八二毫克相符，有酒精濃度測試報告一紙附卷可
    查，並有酒後測試觀察紀錄表一件附卷可徵；佐以被告酒後竟騎車撞及行走之告
    訴人乙○○，有診斷證明書二紙、道路交通事故現場圖、道路安通事故調查報告
    表（一）（二）、現場照片四張附卷可徵，被告之自白與事實相符，顯然其已達
    到不能安全駕駛動力交通工具之程度。參諸交通部運輸研究所七十九年八月對駕
    駛人行為之研究（酒醉駕車對駕駛行為之分析研究）指出，吐氣每公升酒精含量
    零點二五mg等於血液中酒精濃度（Blood Alcohol Concentration簡稱ＢＡＣ）
    百分之０‧０五（亦即每100ml血液中含50mg酒精），而（１）ＢＡＣ到達百分
    之０‧０三至０‧０五時，對駕駛能力之影響為：多數駕駛人心境逐漸變幻不定
    、視覺與反應靈敏性減弱、對速度及距離的判斷力差。對心理行為之影響為：觀
    察力逐漸欠缺、心情漸趨輕鬆、自信心增加、多話、精神狀態處於陶醉感。（２
    ）ＢＡＣ到達百分之０‧０五至百分之０‧０八時，對駕駛能力之影響為：反應
    遲純、駕駛能力受損、遲而不決或決而不行。對心理行為之影響為：情緒鬆弛、
    感情與行為趨向誇張、肌肉不協調、精神處於興奮狀態。（３）ＢＡＣ到達百分
    之０‧０八至百分之０‧一五時，對駕駛能力之影響為：判斷力嚴重受到影響、
    能與精神協調受損、駕駛之體能困難增加。對心理行為之影響為：產生情緒異常
    現象、步伐不平穩、言語不清、反應惡劣、記憶及判斷力受損、精神處於錯亂狀
    態。（４）ＢＡＣ超過百分之０‧一五，對駕駛人能力之影響為：視線搖晃、駕
    駛已進入恍惚狀態、判斷及理解遭到扭曲、駕駛不穩定。對心理行為之影響為：
    意識不明、嘔吐、站、走及講話困難、責任感喪失、精神處於麻痺狀態。（５）
    超過百分之０．五，對駕駛人能力之影響為：爛醉如泥、失去知覺可能致死、精
    神處於昏睡狀態。被告吐氣之酒精濃度為每公升０．八二毫克，參酌上開說明，
    其判斷力、精神協調及駕駛體能、精神狀態等綜合判斷，其自應負公共危險罪責
    。
二、核被告甲○○所為，係犯刑法第一百八十五條之三之服用酒類不能安全駕駛動力
    交通工具而駕駛罪。爰審酌被告經測試之呼氣酒精濃度值、其行為對己身及他人
    之危害性、犯後已與被害人和解取得其原諒等一切情狀，量處如主文所示之刑，
    並諭知易科罰金之折算標準，以示儆懲。又查被告前因違反麻醉藥品管理條例案
    件，經本院判處有期徒刑四月確定，於八十一年四月二十七日易科罰金執行完畢
    後，其五年以內未曾受有期徒刑以上刑之宣告，有臺灣高等法院被告全國前案紀
    錄表附卷可稽，經此教訓，當知警惕而無再犯之虞，本院認所宣告之刑以暫不執
    行為適當，併諭知緩刑二年，以啟自新。
貳、不受理部分
一、公訴意旨略以：被告甲○○於九十二年五月十三日清晨，飲用啤酒三瓶已不堪駕
    駛動力交通工具，猶於酒後騎乘車牌號碼為ＮＱ七—四九五號機車，由基隆市○
    ○街往正信路方向行駛，於同年月十三日清晨四時四十五分許，駛經基隆市○○
    路○道前。當時天候為晴，有晨間自然光線，道路為未劃分快慢車道之一般市區
    道路，行車速限為每小時五十公里，於往正信路方向隧道口前左側有通往崇法街
    之岔路口，無設號誌，柏油路面乾燥，無缺陷，無障礙物，視距良好。詎甲○○
    未注意車前狀況及減速慢行且酒後駕駛失控，其車頭撞及同向正欲前往基隆市綜
    合體育場運動之行人乙○○之左後側，致乙○○受有左側股骨骨折之傷害，因認
    被告涉犯刑法第二百八十四條第一項前段之過失傷害罪嫌。
二、按告訴乃論之罪，告訴人於第一審辯論終結前得撤回其告訴，又告訴經撤回者，
    應諭知不受理之判決，並得不經言詞辯論為之，刑事訴訟法第二百三十八條第一
    項、第三百零三條第三款、第三百零七條分別定有明文。
三、查本件告訴人乙○○告訴被告甲○○過失傷害案件，起訴書認被告甲○○係觸犯
    刑法第二百八十四條第一項前段之罪，依同法第二百八十七條前段之規定，須告
    訴乃論。茲據告訴人乙○○於本院審理中撤回告訴（詳見本院九十三年四月五日
    之審理筆錄），依照首開說明，本件適用通常程序，爰不經言詞辯論，逕為諭知
    不受理之判決。
據上論斷，應依刑事訴訟法第二百九十九條第一項前段、第二百七十三條之一第一項
、第二百八十四條之一、第三百零三條第三款、第三百零七條，刑法第一百八十五條
之三、第四十一條第一項前段、第七十四條第二款，罰金罰鍰提高標準條例第二條，
判決如主文。
本案經檢察官張介欽到庭執行職務。
中      華      民      國    九十三    年      四      月     十九     日
                                    臺灣基隆地方法院刑事第二庭
                                        法  官    何  怡  穎
右正本證明與原本無異。
對於本件判決如有不服，應於收受送達後十日內，向本院提出上訴書狀，上訴於臺灣
高等法院，並按他造當事人之人數附具繕本。
                                        書記官    李  繼  業
中      華      民      國    九十三    年      四      月     十九     日
附錄所犯法條：
刑法第一百八十五條之三
    服用毒品、麻醉藥品、酒類或其他相類之物，不能安全駕駛動力交通工具而駕駛
    者，處一年以下有期徒刑、拘役或三萬元以下罰金。
